# 联营企业权益法核算问题

提问人：金宝妈咪 时间：2020-01-07 20:06:41
陈版主，请教一个联营企业权益法核算问题。
A企业投资B企业，认缴注册资本 2450 万元，占认缴注册资本比例49%，出资协议约定的股权比例也为49%。实际出资额为 3920 万元，占实收资本比例38.08%, 占认缴注册资本比例16%。
如果将B企业按权益法核算确认投资收益，是应按协议约定股权49%确认，还是按实收资本比例38.08%, 或实际出资占认缴注册资本比例16%确认。谢谢。

回答人：chenyiwei
对此类认缴比例和实缴比例不一致情况下的核算比例问题，一般原则：
1 、被投资企业的股东协议或公司章程对此问题有明确约定的，按约定办理；
2 、没有约定或者约定不明确的，一般按实缴出资比例分享收益或承担亏损，或者基于谨慎原则，对累计亏损按较高的比例确认应分担份额，对累计盈利按较低比例确认应分享份额。